臺灣桃園地方法院刑事判決
111年度審金訴字第59號
公  訴  人  臺灣桃園地方檢察署檢察官
被      告  韓妍薰


選任辯護人  蘇奕全律師                    
上列被告因詐欺等案件，經檢察官提起公訴（ 110年度偵字第19
213號、第25288號、第38670號），被告於準備程序中就被訴事
實為有罪之陳述，經告知簡式審判程序之旨，並聽取公訴人、被
告及辯護人之意見後，由本院合議庭裁定由受命法官獨任進行簡
式審判程序，判決如下：
    主      文
己○○犯三人以上共同詐欺取財罪，共肆罪，各處有期徒刑壹年。
應執行有期徒刑壹年肆月。緩刑貳年，緩刑期間付保護管束，並
應於判決確定後壹年內接受法治教育課程貳場次。 
    事實及理由
一、本件犯罪事實及證據，除證據部分補充「被告己○○於本院
    準備程序及審理時之自白」外，餘均引用檢察官起訴書所載
    （詳如附件）。 
二、論罪科刑：
（一）按組織犯罪防制條例所稱「犯罪組織」，係指3人以上，
      以實施強暴、脅迫、詐術、恐嚇為手段或最重本刑逾五年
      有期徒刑之刑之罪，所組成具有持續性或牟利性之有結構
      性組織；前項有結構性組織，指非為立即實施犯罪而隨意
      組成，不以具有名稱、規約、儀式、固定處所、成員持續
      參與或分工明確為必要，組織犯罪防制條例第2條第1項、
      第2項定有明文。另組織犯罪防制條例第3條第1項所稱之
      參與犯罪組織，指加入犯罪組織成為組織之成員，而不問
      參加組織活動與否，犯罪即屬成立（最高法97年度台上字
      第1950號判決意旨參照）。再所謂組織犯罪，本屬刑法上
      一種獨立之犯罪類型，其犯罪成員是否構成違反組織犯罪
      防制條例之罪名及成立要件之審查，原不以組織成員個人
      各別之行為，均已成立其他犯罪為必要，而應就集團成員
      個別與集體行為間之關係，予以綜合觀察；縱然成員之各
      別行為，未構成其他罪名，或各成員就某一各別活動並未
      全程參與，或雖有參加某特定活動，卻非全部活動每役必
      與，然依整體觀察，既已參與即構成違反組織犯罪防制條
      例罪，分別依發起、操縱、指揮、參與等不同行為之性質
      與組織內之地位予以論處；尤以愈龐大、愈複雜之組織，
      其個別成員相對於組織，益形渺小，個別成員未能參與組
      織犯罪之每一個犯罪活動之情形相對增加，是從犯罪之縱
      斷面予以分析，其組織之全體成員，應就該組織所為之一
      切非法作為，依共同正犯之法理，共同負責（最高法院10
      2年度台上字第3449號判決意旨參照）。查被告參與「黃
      文聖」、「李傑穎」及所屬詐欺集團，以實施詐術為手段
      ，有持續實施詐術且成員間各有依分工須為之行為，並就
      犯罪所得依一定比例予以分配予各成員，此之組成具有持
      續性、牟利性及有結構性，核與前揭組織犯罪防制條例第
      2條所定「犯罪組織」之構成要件相符，被告仍應允加入
      並參與之，則被告確已參與上開詐欺集團之犯罪組織，至
      為明確。又查被告經由聯繫指揮其進行提款及交付之過程
      ，已知悉至少有「黃文聖」、「李傑穎」及到場收水之「
      行員」等人共同參與本次詐欺取財犯行，依前開說明，連
      同自己計入參與本次詐欺取財犯行之行為人人數，被告就
      所參與之本次詐欺取財犯行，自均該當三人以上共同詐欺
      取財罪之共同正犯。
（二）再按刑罰責任之評價與法益之維護息息相關，對同一法益
      侵害為雙重評價，是過度評價；對法益之侵害未予評價，
      則為評價不足，均為法之所禁。又加重詐欺罪，係侵害個
      人財產法益之犯罪，其罪數之計算，核與參與犯罪組織罪
      之侵害社會法益有所不同，審酌現今詐欺集團之成員皆係
      為欺罔他人，騙取財物，方參與以詐術為目的之犯罪組織
      。倘若行為人於參與詐欺犯罪組織之行為繼續中，先後多
      次為加重詐欺之行為，因參與犯罪組織罪為繼續犯，犯罪
      一直繼續進行，直至犯罪組織解散，或其脫離犯罪組織時
      ，其犯行始行終結。故該參與犯罪組織與其後之多次加重
      詐欺之行為皆有所重合，然因行為人僅為一參與犯罪組織
      行為，侵害一社會法益，屬單純一罪，應僅就「該案中」
      與參與犯罪組織罪時間較為密切之首次加重詐欺犯行論以
      參與犯罪組織罪及加重詐欺罪之想像競合犯，而其他之加
      重詐欺犯行，祗需單獨論罪科刑即可，無需再另論以參與
      犯罪組織罪，以避免重複評價。是如行為人於參與同一詐
      欺集團之多次加重詐欺行為，因部分犯行發覺在後或偵查
      階段之先後不同，肇致起訴後分由不同之法官審理，為裨
      益法院審理範圍明確、便於事實認定，即應以數案中「最
      先繫屬於法院之案件」為準，以「該案件」中之「首次」
      加重詐欺犯行與參與犯罪組織罪論以想像競合。縱該首次
      犯行非屬事實上之首次，亦因參與犯罪組織之繼續行為，
      已為該案中之首次犯行所包攝，該參與犯罪組織行為之評
      價已獲滿足，自不再重複於他次詐欺犯行中再次論罪，俾
      免於過度評價及悖於一事不再理原則（最高法院109 年度
      台上字第3945號判決意旨參照）。經查，被告加入「黃文
      聖」、「李傑穎」所屬之詐欺集團後，除本案外，無其他
      因加入該詐欺集團而經起訴並繫屬法院之案件之紀錄，則
      應以「本案中首次加重詐欺犯行」論以參與犯罪組織罪，
      是被告應以如起訴書犯罪事實一、（一）部分論以參與犯
      罪組織罪，至他次加重詐欺犯行【即如起訴書犯罪事實一
      、（二）】則為上開犯行所包攝，不再重複論處參與犯罪
      組織罪。
（三）核被告所為，就起訴書犯罪事實一、（一）所示之犯行，
      係犯組織犯罪條例第3條第1項後段之參與犯罪組織罪、刑
      法第339條之4第1項第2款之三人以上共同犯詐欺取財罪及
      洗錢防制法第14條第1項之洗錢罪；就起訴書犯罪事實一
      、（二）所示之犯行，則均係犯刑法第339條之4第1項第2
      款之三人以上共同犯詐欺取財罪及洗錢防制法第14條第1
      項之洗錢罪。於此，其與詐欺集團成員間，有犯意聯絡及
      行為分擔，均為共同正犯。
（四）被告依詐欺集團成員指示分別提領款項，各係於密接之時
      、地，基於對同一告訴人行詐欺之目的，侵害同一法益，
      堪認其主觀上係基於單一犯意接續所為，各該行為獨立性
      薄弱，依社會通念，難以強行分開，各應論以接續犯。
（五）被告就起訴書犯罪事實一、（一）所示之犯行，係以一行
      為同時觸犯參與犯罪組織罪、三人以上共同犯詐欺取財罪
      、及一般洗錢罪；就起訴書犯罪事實一、（二）所示犯行
      ，係以一行為同時觸犯三人以上共同犯詐欺取財罪及一般
      洗錢罪，均屬想像競合犯，皆應依刑法第55條規定，均各
      從一重論以三人以上共同詐欺取財罪處斷。
（六）按詐欺取財罪，係為保護個人之財產法益而設，行為人罪
      數之計算，應依受詐欺之被害人人數計算。查本案分別提
      領告訴人戊○○、甲○○、丙○○○、乙○○等四人遭詐騙之贓款
      ，依上開說明，自應評價為獨立之各罪，是被告所犯三人
      以上共同詐欺取財罪四罪間，犯意各別，行為互殊，應分
      論併罰。
（七）按想像競合犯之處斷刑，本質上係「刑之合併」。其所謂
      從一重處斷，乃將想像競合犯組成之評價上數罪，合併為
      科刑一罪，其所對應之刑罰，亦合併其評價上數罪之數法
      定刑，而為一個處斷刑。易言之，想像競合犯侵害數法益
      者皆成立犯罪，論罪時必須輕、重罪併舉論述，同時宣告
      所犯各罪名，包括各罪有無加重、減免其刑之情形，亦應
      說明論列，量刑時併衡酌輕罪部分量刑事由，評價始為充
      足，然後依刑法第55條前段規定「從一重處斷」，非謂對
      於其餘各罪可置而不論。因此，法院決定處斷刑時，雖以
      其中最重罪名之法定刑，做為裁量之準據，惟於裁量其輕
      重時，仍應將輕罪合併評價在內（最高法院108年度台上
      字第4405、4408號判決意旨參照）。按洗錢防制法第16條
      第2項規定：「犯前2條之罪，在偵查或審判中自白者，減
      輕其刑。」，準此，被告於本院審理時坦認一般洗錢犯行
      ，依上開規定原應減輕其刑，雖其一般洗錢罪屬想像競合
      犯其中之輕罪，惟本院於量刑時仍一併衡酌該部分減輕其
      刑事由，附此說明。
（八）爰審酌被告不思以正當途徑獲取財物，反加入詐欺集團並
      提供金融帳戶且擔任車手工作，與詐欺集團成員行詐騙行
      為，牟取不法報酬，動機不良，手段可議，價值觀念偏差
      ，並負責將匯入上開帳戶之詐欺所得款項領出，藉此掩飾
      及隱匿詐欺所得款項之去向、所在，所為應予非難，惟念
      被告尚能坦承犯行，並與告訴人乙○○達成和解，並已履行
      完畢，有刑事陳報狀在卷可憑，堪認被告犯後態度尚稱良
      好，至告訴人戊○○、甲○○、丙○○○經本院合法通知後均未
      到庭與被告進行調解，致使被告無法賠償告訴人渠等情，
      兼衡其犯罪之動機、目的、手段、素行及告訴人所受損害
      等一切情狀，分別量處如主文所示之刑，並定其應執行之
      刑。
（九）被告前未曾因故意犯罪受有期徒刑以上刑之宣告，此有臺
      灣高等法院被告前案紀錄表在卷可憑，念其因短於思慮，
      致罹本罪，然犯後業已坦承犯行，尚具悔意，且已與告訴
      乙○○和解，並給付完畢，有如前述，堪認被告歷此偵審
      暨科刑之教訓後，當知所警惕，信無再犯之虞，本院認所
      宣告之刑以暫不執行為適當，爰依刑法第74條第1 項第1
      款規定，宣告緩刑二年，以啟自新。又本院為使被告能自
      本案汲取教訓，並確實督促被告保持善良品行及強化法治
      之觀念，以贖罪愆，自以命其履行一定負擔為宜，故爰依
      刑法第74條第2 項第8 款之規定，命其於本案判決確定之
      翌日起1 年內，接受法治教育課程2場次，以觀後效，併
      依同法第93條第1 項第2 款之規定，諭知緩刑期間交付保
      護管束。被告於緩刑期間，倘違反上開負擔，情節重大，
      足認原宣告之緩刑難收其預期效果，而有執行刑罰之必要
      ，得依刑法第75條之1 第1 項第4 款規定，撤銷其緩刑之
      宣告。
（十）保安處分部分：　　　
　　　組織犯罪防制條例第3條第3項有關強制工作之規定業經大
      法官釋字821號宣告違憲，並自解釋公布之日(110年12月1
      0日)起失其效力，故不予適用。按「犯第1項之罪者，應
      於刑之執行前，令入勞動場所，強制工作，其期間為3年
      。」雖為組織犯罪防制條例第3條第3項所明文。然犯組織
      犯罪條例第3條第1項之罪者，本已因其犯罪行為而應受相
      應之刑罰制裁，而包括刑之執行在內之刑罰手段，其目的
      亦在追求遏阻組織犯罪。就此目的之實現，不當然存有於
      刑罰之外，另行施以剝奪人身自由之強制工作手段之必要
      性；上揭規定，無分行為人年齡、人格習性、犯罪動機及
      社會經歷等差異與令強制工作以矯正其性格之必要性，亦
      不問強制工作期間所實施之作業內容是否能有效防範再犯
      進而遏阻犯罪，均一律令入勞動場所強制工作；且強制工
      作之期間則一律為3年，不分受處分人犯罪行為之型態與
      情節輕重，其所欲追求之防制組織犯罪之目的而言，難謂
      為侵害最小之必要手段，上揭規定對受處分人之人身自由
      所為限制，牴觸必要性原則之要求而違反憲法第23條比例
      原則，從而與憲法第8條保障人身自由之意旨不符。再者
      ，上開規定欠缺犯罪行為人個人偏差性格之限定，凡構成
      犯罪者，即一律施以強制工作，未見有別於刑罰之目的與
      要件，亦有使受處分人實質受到雙重剝奪人身自由之處罰
      之嫌，是以強制工作手段追求刑罰威嚇目的，其結果與憲
      法明顯區隔原則之要求不符，致違反一罪不二罰原則，從
      而牴觸憲法第8條保障人身自由之意旨。上揭規定應自釋
      字第821號解釋公布之日(110年12月10日)起失其效力，有
      大法官釋字821號解釋文、理由書可參。上揭規定既已經
      宣告違憲，故本件毋庸適用該規定，附此敘明。
四、沒收部分：
  (一)按洗錢防制法第18條第1 項固規定「犯第14條之罪，其所
      移轉、變更、掩飾、隱匿、收受、取得、持有、使用之財
      物或財產上利益，沒收之；犯第15條之罪，其所收受、持
      有、使用之財物或財產上利益，亦同。」，查被告於本院
      準備程序否認其有獲取任何金錢或利益，復無證據足認被
      告有因此部分犯行而獲取任何犯罪所得，倘依上開規定諭
      知被告應就其幫助隱匿之財物宣告沒收，實屬過苛，爰不
      依上開規定宣告沒收。
  (二)被告提供詐欺集團成員之各金融帳戶資料未據扣案，現是
      否尚存而未滅失，未據檢察官釋明，雖係供犯罪所用之物
      ，惟該帳戶已遭通報為警示帳戶凍結，且該物品本身價值
      低微，單獨存在亦不具刑法上之非難性，欠缺刑法上重要
      性，是本院認該物品並無沒收或追徵之必要，爰不予宣告
      沒收或追徵。　　　
據上論斷，應依刑事訴訟法第273條之1第1項、第299條第1項前
段、第310條之2、第454條，判決如主文。
本案經檢察官董諭到庭執行職務。
中    華    民    國   111    年     4    月    21    日
                       刑事審查庭  法  官  李佳穎
以上正本證明與原本無異。
如不服本判決應於收受判決後20日內向本院提出上訴書狀，並應
敘述具體理由。其未敘述上訴理由者，應於上訴期間屆滿後20日
內向本院補提理由書(均須按他造當事人之人數附繕本)「切勿逕
送上級法院」。
                                   書記官  蔡萱穎
中    華    民    國   111    年     4    月    21    日
附本件論罪科刑依據之法條：
組織犯罪防制條例第3 條
發起、主持、操縱或指揮犯罪組織者，處3 年以上10年以下有期
徒刑，得併科新臺幣1 億元以下罰金；參與者，處6 月以上5 年
以下有期徒刑，得併科新臺幣1 千萬元以下罰金。但參與情節輕
微者，得減輕或免除其刑。
具公務員或經選舉產生之公職人員之身分，犯前項之罪者，加重
其刑至二分之一。
犯第一項之罪者，應於刑之執行前，令入勞動場所，強制工作，
其期間為3 年。
前項之強制工作，準用刑法第九十條第二項但書、第三項及第九
十八條第二項、第三項規定。
以言語、舉動、文字或其他方法，明示或暗示其為犯罪組織之成
員，或與犯罪組織或其成員有關聯，而要求他人為下列行為之一
者，處3 年以下有期徒刑，得併科新臺幣3 百萬元以下罰金：
一、出售財產、商業組織之出資或股份或放棄經營權。
二、配合辦理都市更新重建之處理程序。
三、購買商品或支付勞務報酬。
四、履行債務或接受債務協商之內容。
前項犯罪組織，不以現存者為必要。
以第五項之行為，使人行無義務之事或妨害其行使權利者，亦同
。
第五項、第七項之未遂犯罰之。
洗錢防制法第14條
有第2條各款所列洗錢行為者，處7年以下有期徒刑，併科新臺幣
5百萬元以下罰金。前項之未遂犯罰之。前二項情形，不得科以
超過其特定犯罪所定最重本刑之刑。
中華民國刑法第339條之4
犯第339條詐欺罪而有下列情形之一者，處1年以上7年以下有期
徒刑，得併科1百萬元以下罰金：
一、冒用政府機關或公務員名義犯之。
二、三人以上共同犯之。
三、以廣播電視、電子通訊、網際網路或其他媒體等傳播工具，
    對公眾散布而犯之。
前項之未遂犯罰之。
附件：
臺灣桃園地方檢察署檢察官起訴書
                                    110年度偵字第19213號
　　　　　　　　　　　　　　　　　　　　　   　第25288號
　　　　　　　　　　　　　　　　　　　　　   　第38670號
　　被　　　告　己○○　女　42歲（民國00年0月00日生）
　　　　　　　　　　　　住桃園市○○區○○路000號5樓
　　　　　　　　　　　　國民身分證統一編號：Z000000000號
上列被告因詐欺等案件，業經偵查終結，認應提起公訴，茲將犯
罪事實及證據並所犯法條分敘如下：
　　　　犯罪事實
一、己○○依其學識經歷可得而知若提供帳戶給不熟識之他人，並
    聽令複數以上之人指示，代為提款帳戶內來路不明之金額後
    轉交，可能係參與詐欺集團組織之詐欺提款車手行為並掩飾
    贓款去向。竟仍於民國109年12月14日，基於參與犯罪組織
    而與其他成員共組持續性、牟利性、結構性詐欺集團之不確
    定故意犯意，經由真實年籍不詳、LINE暱稱「黃文聖」、「
    李傑穎」之指示，加入某詐欺集團犯罪組織(無證據證明參
    與者有未成年人)，並提供其名下中國信託銀行(下稱中信銀
    行)帳號：000000000000號帳戶、臺灣土地銀行(下稱土銀)
    帳號：00000000000號帳戶、中華郵政(下稱郵局)帳號：000
    00000000000號帳戶與對方，供遭詐之被害人匯款，再由己○○依指示出面提領匯入之詐欺贓款(俗稱「車手」)。嗣己○○
    、「黃文聖」、「李傑穎」、另到場收水之不詳「行員」及
    集團內其他不詳成員，即共同意圖為自己不法之所有，基於
    三人以上詐欺取財及洗錢之不確定故意犯意聯絡，為下列犯
    行：
(一)由集團內不詳成員，於109年12月10日上午8時30分許，去電
    戊○○，佯稱為健保局、刑事局、地檢署公務員，訛以其健保
    卡涉犯保險詐欺、洗錢罪嫌，令戊○○陷於錯誤，依指示於同
    年月17日匯款新臺幣（下同）40萬元至己○○上開郵局帳戶。
    「李傑穎」再於同日下午1時27分許，以LINE指示己○○提領
    ，己○○即在桃園市○○區○○○街000號之「龜山文化郵局」，自
    上開郵局帳戶，各提領6萬元、6萬元、3萬元，並臨櫃提領2
    5萬元，再將上開總額40萬元款項，就近交付與前來收水之
    不詳之人。
(二)由集團內不詳成員，於109年12月17日，各去電甲○○、丙○○○
    、乙○○，佯稱為親友，令甲○○、丙○○○、乙○○陷於錯誤，甲○○、丙○○○依指示於同日各自匯款15萬元至己○○上開土銀帳戶
    ；乙○○依指示於同日匯款6萬元至己○○上開中信帳戶。「李
    傑穎」再於同日下午2時許，以LINE指示己○○提領，己○○先
    於下午2時12分許，在桃園市○○區○○○路000號之「土銀林口
    分行」，自上開土銀帳戶，各提款6萬元、6萬元，並臨櫃提
    領18萬元，再將上開總額30萬元款項，就近交付與前來收水
    之不詳之人；己○○再於下午2時43分許，在桃園市○○區○○○路
    000號之「中信銀行林口分行」 ，自上開中信帳戶，提領6
    萬元，並將該6萬元款項，就近交付與前來收水之不詳之人
二、案經戊○○、甲○○、丙○○○、乙○○訴由桃園市政府警察局龜山
    分局、臺南市政府警察局新營分局報告偵辦。
　　　　證據並所犯法條
一、訊據被告己○○就提供帳戶並受不知真實年籍之人指示，提款
    以交付另他人等客觀事實坦認不諱，且經證人即告訴人戊○○
    、甲○○、丙○○○、乙○○於警詢中證述遭詐經過綦詳，復有被
    告與「黃文聖」、「李傑穎」之對話紀錄截圖、被告上開3
    金融帳戶之交易明細、提領畫面、匯款單在卷可稽，此揭事
    實，首堪認定。且查，被告雖否認主觀犯意，然被告案發時
    為41歲之成年人、有一定學歷及社會經驗，更有基本智識及
    事理辨別能力，且若被告所陳用以辯稱之對話內容為真，「
    黃文聖」、「李傑穎」既均係為代被告「洗帳戶金流」而「
    美化」、「包裝」被告帳戶，本即屬具詐欺、洗錢性質之行
    為，被告當能知悉所為不法，被告所辯，尚無從採，其之犯
    嫌，堪以認定。
二、組織犯罪部分：
　　審酌現今詐欺集團之成員皆係為欺罔他人，騙取財物，方參
    與以詐術為目的之犯罪組織。倘若行為人於參與詐欺犯罪組
    織之行為繼續中，先後多次為加重詐欺之行為，因參與犯罪
    組織罪為繼續犯，犯罪一直繼續進行，直至犯罪組織解散，
    或其脫離犯罪組織時，其犯行始行終結。故該參與犯罪組織
    與其後之多次加重詐欺之行為皆有所重合，然因行為人僅為
    一參與犯罪組織行為，侵害一社會法益，屬單純一罪，應僅
    就「該案中」與參與犯罪組織罪時間較為密切之首次加重詐
    欺犯行，論以參與犯罪組織罪及加重詐欺罪之想像競合犯，
    而其他之加重詐欺犯行，祗需單獨論罪科刑即可，無需再另
    論以參與犯罪組織罪，以避免重複評價。是如行為人於參與
    同一詐欺集團之多次加重詐欺行為，因部分犯行發覺在後或
    偵查階段之先後不同，肇致起訴後分由不同之法官審理，為
    裨益法院審理範圍明確、便於事實認定，即應以數案中「最
    先繫屬於法院之案件」為準，以「該案中」之「首次」加重
    詐欺犯行與參與犯罪組織罪論以想像競合。縱該首次犯行非
    屬事實上之首次，亦因參與犯罪組織之繼續行為，已為該案
    中之首次犯行所包攝，該參與犯罪組織行為之評價已獲滿足
    ，自不再重複於他次詐欺犯行中再次論罪，俾免於過度評價
    及悖於一事不再理原則。最高法院109年度台上字第3945號
    判決要旨可資參照。被告前未經裁判認定於本案密接時間內
    有何參與詐欺集團組織犯罪之犯行，是其本件所為應論以參
    與犯罪組織罪及加重詐欺罪之想像競合犯，先此敘明。
三、共同正犯部分：
　　次按共同正犯之成立，只須具有犯意之聯絡與行為之分擔，
    既不問犯罪動機起於何人，亦不必每一階段犯行，均經參與
    ，且意思之聯絡不限於事前有協議，即僅於行為當時有共同
    犯意之聯絡者，亦屬之。其表示之方法，亦不以明示通謀為
    必要，即相互間有默示之合致，亦無不可。而共同實施犯罪
    行為之人，在合同意思範圍以內，各自分擔犯罪行為之一部
    ，相互利用他人之行為，以達其犯罪目的者，即應對全部所
    發生之結果，共同負責，是共同正犯在犯意聯絡範圍內之行
    為，應同負全部責任。共同正犯之意思聯絡，原不以數人間
    直接發生者為限，即有間接之聯絡者，亦包括在內。如甲分
    別邀約乙、丙犯罪，雖乙、丙間彼此並無直接之聯絡，亦無
    礙於其為共同正犯之成立（最高法院34年上字第862 號、73
    年台上字第2364號、28年上字第3110號、77年台上字第2135
    號判例意旨參照）。目前遭破獲之詐騙集團之運作模式，係
    先以詐騙集團收集人頭證件及金融機構帳戶，以供該集團對
    被害人施以詐術、接受被害人匯入受騙款項及將贓款層層轉
    交，並避免遭檢警調機關追蹤查緝，再由該集團成員以虛偽
    之情節詐騙被害人，即迅速指派集團成員提領款項；此外，
    為避免因於收集人頭帳戶或於臨櫃提領詐得贓款時，遭檢警
    調查獲該集團，多係由集團底層成員出面從事該等高風險之
    面交、提款工作，其餘成員則負責管理帳務或擔任居間聯絡
    之後勤人員。故擔任負責提領款項者及居間聯絡之成員，倘
    明知所提領之款項，係被害人遭詐欺而依指示匯入指定帳戶
    之詐欺所得，其參與詐欺集團之組織分工，負責提領詐欺所
    得贓款，並將領取款項之一部分充作自己之報酬，最終目的
    係使詐騙集團順利完成詐欺取財犯罪，並確保獲得不法利潤
    、朋分贓款，其所為顯係基於自己共同犯罪之意思，事前同
    謀而參與集團之犯罪行為，並已為構成要件行為。本件被告
    既能預見所取款項為財產犯罪贓款，則與詐欺集團其他成員
    間有犯意聯絡及行為分擔，均屬共同正犯。
四、洗錢部分：
　　再按詐欺集團向被害人施用詐術後，為隱匿其詐欺所得財物
    之去向，而令被害人將其款項轉入該集團所持有、使用之人
    頭帳戶，並由該集團所屬之車手前往提領詐欺所得款項得逞
    ，檢察官如能證明該帳戶內之資金係本案詐欺之特定犯罪所
    得，即已該當於洗錢防制法第14條第1項之一般洗錢罪；另
    過去實務認為，行為人對犯特定犯罪所得之財物或利益作直
    接使用或消費之處分行為，或僅將自己犯罪所得財物交予其
    他共同正犯，祇屬犯罪後處分贓物之行為，非洗錢防制法所
    規範之洗錢行為，惟依新法規定，倘行為人意圖掩飾或隱匿
    特定犯罪所得來源，而將特定犯罪所得直接消費處分，甚或
    交予其他共同正犯予以隱匿，而由共同正犯以虛假交易外觀
    掩飾不法金流移動，即難認僅單純犯罪後處分贓物之行為，
    應仍構成新法第2條第1或2款之洗錢行為，最高法院108年度
    台上字第1744號、2500號、3993號判決可資參照。是本件被
    告取款後將贓款層轉上繳之行為，核與洗錢防制法第2條第1
    款規定之「意圖掩飾或隱匿特定犯罪所得來源，或使他人逃
    避刑事追訴，而移轉或變更特定犯罪所得」相當，自應依洗
    錢防制法第14條第1項之一般洗錢罪論處。
五、核被告所為，係犯組織犯罪防制條例第3條第1項後段之參與
    犯罪組織、刑法第339條之4第1項第2款之三人以上共同詐欺
    取財、洗錢防制法第14條第1項之一般洗錢罪嫌。被告與「
    黃文聖」、「李傑穎」、另到場收水之不詳「行員」及集團
    內其他不詳成員間，有犯意聯絡及行為分擔，請論以共同正
    犯。被告以一行為觸犯數罪名，請從重想像競合論以三人以
    上共同詐欺取財罪。被告數次提款行為，犯意各別、行為互
    殊，請均予分論併罰。
六、沒收部分：
　　被告帳戶收受之匯款犯罪所得，請依法宣告沒收。
七、依刑事訴訟法第251條第1項提起公訴。
    此  致
臺灣桃園地方法院
中　　華　　民　　國　 110　　年　　12　　月　　22　　日
　　　　　　　　　　　　　　　檢　察　官　丁○○
本件正本證明與原本無異
中　　華　　民　　國　 111　　年　　1 　　月　　6 　　日
                              書　記　官  謝舒安
附錄本案所犯法條全文：
組織犯罪防制條例第3條
發起、主持、操縱或指揮犯罪組織者，處 3 年以上 10 年以下
有期徒刑，得併科新臺幣 1 億元以下罰金；參與者，處 6 月以
上 5 年以下有期徒刑，得併科新臺幣 1 千萬元以下罰金。但參
與情節輕微者，得減輕或免除其刑。
具公務員或經選舉產生之公職人員之身分，犯前項之罪者，加重
其刑至二分之一。
犯第 1 項之罪者，應於刑之執行前，令入勞動場所，強制工作
，其期間為 3 年。
前項之強制工作，準用刑法第 90 條第 2 項但書、第 3 項及第
98 條第 2 項、第 3 項規定。
以言語、舉動、文字或其他方法，明示或暗示其為犯罪組織之成
員，或與犯罪組織或其成員有關聯，而要求他人為下列行為之一
者，處 3 年以下有期徒刑，得併科新臺幣 3 百萬元以下罰金：
一、出售財產、商業組織之出資或股份或放棄經營權。
二、配合辦理都市更新重建之處理程序。
三、購買商品或支付勞務報酬。
四、履行債務或接受債務協商之內容。
前項犯罪組織，不以現存者為必要。
以第 5 項之行為，使人行無義務之事或妨害其行使權利者，亦
同。
第 5 項、第 7 項之未遂犯罰之。
中華民國刑法第339條之4
犯第 339 條詐欺罪而有下列情形之一者，處 1 年以上 7 年以
下有期徒刑，得併科 1 百萬元以下罰金：
一、冒用政府機關或公務員名義犯之。
二、三人以上共同犯之。
三、以廣播電視、電子通訊、網際網路或其他媒體等傳播工具，
    對公眾散布而犯之。
前項之未遂犯罰之。
洗錢防制法第14條
有第二條各款所列洗錢行為者，處 7 年以下有期徒刑，併科新
臺幣 5 百萬元以下罰金。
前項之未遂犯罰之。
前二項情形，不得科以超過其特定犯罪所定最重本刑之刑。